臺灣臺北地方法院民事裁定
110年度北簡聲字第234號
聲  請  人  翟祐祺  
相  對  人  統一超商股份有限公司  

法定代理人  羅智先  
上列當事人間因請求債務人異議之訴事件，聲請停止執行事件，
本院裁定如下：
    主      文
聲請人於供擔保新臺幣9,000元後，本院110年度司執字第112159
號執行事件之強制執行程序，其中關於聲請人應給付相對人新臺
幣6萬元及自民國110年9月11日起至清償日止，按週年利率5％計
算之利息之部分，於本院110年度北簡字第18889號債務人異議之
訴事件裁判確定前，應暫予停止。
    理      由
一、按有回復原狀之聲請，或提起再審或異議之訴，或對於和解
    為繼續審判之請求，或提起宣告調解無效之訴，撤銷調解之
    訴，或對於法院依強制執行法第4條第1項第5款之裁定提起
    抗告時，法院依必要情形，或依聲請定一相當並確實擔保，
    得為停止強制執行之裁定，強制執行法第18條第2項定有明
    文。又法院依強制執行法第18條第2項規定擔保金額而准許
    停止強制執行之裁定者，該項擔保係備供債權人因停止執行
    所受損害之賠償，其數額應依標的物停止執行後，債權人未
    能即時受償或利用該標的物所受之損害額，或其因另供擔保
    強制執行所受之損害額定之，非以標的物之價值或其債權額
    為依據（最高法院91年度台抗字第429號裁定意旨可資參照
    ）。申言之，應以債權人因執行程序之停止，致原預期受償
    之時間延後所生之損害，為定擔保數額之依據。又依通常社
    會觀念，使用金錢之對價即為利息。執行債權倘為金錢債權
    ，債權人因執行程序停止，致受償時間延後，通常應可認係
    損失停止期間利用該債權總額所能取得之利息。再依民法第
    233條第1項前段、第203條規定，遲延之債務，以支付金錢
    為標的者，債權人得請求依法定利率計算之遲延利息；應付
    利息之債務，其利率未經約定，亦無法律可據者，週年利率
    為百分之5。此項遲延利息之本質屬於法定損害賠償，亦可
    據為金錢債權遲延受償所可能發生之損害之賠償標準。
二、聲請人以：聲請人已於民國110年8月23日匯款新臺幣（下同
    ）6萬元至相對人指定之帳戶，完成本院110年度他調字第92
    號（即110年度調補字第779號）調解筆錄中之賠償金額，然
    聲請人卻於後110年11月19日收到相對人對聲請人之郵局帳
    戶進行扣押，相對人此一扣押行為不正當，已無理由對聲請
    人帳戶之財產進行扣押。因兩造對於本件遭相對人強制執行
    債務是否清償完畢尚有糾葛，如不停止執行，日後恐有甚難
    回復原狀之損害，爰聲請裁定准予供擔保後停止本院110年
    度司執字第112159號執行事件（下稱系爭執行事件）之強制
    執行程序等語。
三、本院查：相對人即債權人以前述執行名義，聲請對聲請人為
    強制執行，其對聲請人得執行之債權總額為6萬元及遲延利
    息等情，業經本院調閱前揭強制執行事件查核無誤。而聲請
    人已提起本件債務人異議之訴，復經調閱該卷宗確認屬實，
    則聲請人聲請對相對人系爭執行事件停止執行，於法尚無不
    合。而聲請人所提起之債務人異議之訴事件，不得上訴三審
    之案件，參考各級法院辦案期限實施要點規定，第1、2審簡
    易程序審判案件之期限分別為10個月、2年，共計2年10個月
    ，加上裁判送達、上訴、分案等期間計算兩造間上開債務人
    異議之訴事件之審理期限約需3年，爰參酌上開情事，預估
    本件債務人異議之訴事件獲准停止執行，致相對人執行延宕
    之期間，認為相對人因停止執行致未能受償上開債權總額所
    受損害為9,000元（計算式：6萬元×5％×3年＝9,000元），而
    取9,000元為相對人因聲請人提起本件債務人異議之訴，因
    而停止執行致未能即時受償之損害額。
四、爰依強制執行法第18條第2項，裁定如主文。　　
中　　華　　民　　國　　110 　年　　11　　月　　25　　日
                  臺北簡易庭　法　官　徐千惠
以上正本係照原本作成。　
如不服本裁定應於送達後10日內向本庭(臺北市○○區○○○路0段000
巷0號)提出抗告狀，並繳納抗告費新臺幣1,000元。
中　　華　　民　　國　　110 　年　　11　　月　　25　　日
                  臺北簡易庭　書記官　李易融